【裁判字號】    89,訴,186
【裁判日期】    890718
【裁判案由】    毒品危害防制條例
【裁判全文】
台灣苗栗地方法院刑事判決                          八十九年度訴字第一八六號
    公  訴  人  臺灣苗栗地方法院檢察署檢察官
    被      告  甲○○
右列被告因違反毒品危害防制條例案件，經檢察官提起公訴（八十九年度偵字第一三
七號）及移送併辦（台灣台中地方法院檢察署八十九年度毒偵字第一二七六號、第二
七一五號），本院判決如左：
    主  文
甲○○連續施用第一級毒品，累犯，處有期徒刑捌月。又連續施用第二級毒品，累犯
，處有期徒刑柒月，扣案之安非他命壹包（毛重零點柒公克）沒收銷燬之。應執行有
期徒刑壹年貳月，扣案之安非他命壹包（毛重零點柒公克）沒收銷燬之。
    事  實
一、甲○○前於民國八十六年間，因違反麻醉藥品管理條例案件，為台灣台中地方法
    院判處有期徒刑四月，如易科罰金以三百元折算一日確定，並於同年十月二十七
    日易科罰金執行完畢，不知警惕。前因施用毒品案件，經台灣台中地方法院以八
  十八年度毒聲字第二七四一號裁定送觀察、勒戒後，認無繼續施用毒品之傾向，
    台灣台中地方法院檢察署檢察官乃於八十八年五月二十一日以八十八年度偵字第
    一一四七七號處分不起訴確定。詎其又分別基於施用第一級毒品海洛因（下稱海
    洛因）及第二級毒品安非他命（下稱安非他命）之概括犯意，自八十八年七月間
    某日起至同年十二月三十日止，連續在台中縣神岡鄉○○村○鄰○○路五０六巷
    八號其住處，以針筒注射之方式施用海洛因多次，其施用頻率不定。並自八十八
    年七月間某日起，至八十九年三月十七日止，連續在其上開住處，以吸食器施用
    安非他命多次，其施用頻率亦不定。嗣先後於八十八年十月二十九日下午六時三
    十分許，在其上開住處為警拘獲。同年十二月三十日下午十一時十分許，又在苗
    栗縣卓蘭鎮蘭勢大橋北端為警查獲，並扣得安非他命一包（毛重０．七公克）及
    玻璃頭吸食器二個（內含吸管三支）。八十九年三月十七日下午六時許，復在其
    上開住處為警緝獲。經本院以八十九年度毒聲字第四六七號裁定將甲○○送台灣
    苗栗看守所附設觀察、勒戒處所觀察、勒戒後，認有繼續施用毒品之傾向。
二、案經苗栗縣警察局大湖分局報請臺灣苗栗地方法院檢察署檢察官偵查起訴及移送
    併辦。
    理  由
一、訊據被告甲○○對右揭事實均供承不諱，且其前二次為警查獲所採集之尿液經送
    檢驗結果均呈安非他命及嗎啡陽性反應，第三次為警查獲所採集之尿液經送檢驗
    結果則呈安非他命陽性及嗎啡陰性反應，分別有苗栗縣衛生局出具之煙毒尿液檢
    驗成績書、台中縣衛生局出具之檢驗尿水報告書及台中市衛生局出具之煙毒尿液
    檢驗成績書在卷可憑，並有安非他命一包（毛重０．七公克）扣案可証。被告前
    因施用毒品案件，經台灣台中地方法院裁定送觀察、勒戒後，認無繼續施用毒品
    傾向，台灣台中方法院檢察署檢察官乃於八十八年五月二十一日以八十八年度偵
    字第一一四七七號處分不起訴，有不起訴處分書在卷可憑。被告本次再犯施用毒
    品案件，經本院以八十九年度毒聲字第四六七號裁定送觀察、勒戒結果，認有繼
    續施用毒品之傾向，復分別有本院上開裁定及台灣苗栗看守所八十九年三月三十
    一日苗所衛字第０九七三號函暨所附之受觀察勒戒人有無繼續施用毒品判定資料
    一份附卷可稽。足見被告之自白確與事實相符，本件事証明確，被告犯行洵堪認
    定。
二、查海洛因及安非他命分別為毒品危害防制條例第二條第二項第一款、第二款規定
    之第一級及第二級毒品，被告前因施用毒品案件，經送觀察勒戒，結果無繼續施
    用毒品傾向，檢察官為不起訴處分確定後，又分別施用海洛因及安非他命，所為
    係分別犯毒品危害防制條例第十條第一項之施用第一級毒品罪及同條第二項之施
    用第二級毒品罪。起訴書雖僅提及被告自八十八年七、八月間某日起至同年十二
    月二十六日止施用海洛因與安非他命之犯行，惟起訴書未提及之部分被告亦係基
    於概括犯意所為，仍為起訴效力所及，且檢察官請求併辦，本院自應併予審究。
    被告施用海洛因及安非他命前持有海洛因及安非他命之低度行為均為其施用之高
    度行為所吸收，均不另論罪。被告先後多次施用海洛因及安非他命之犯行，均時
    間緊接，手法相同，觸犯構成要件相同之罪名，且係基於概括犯意所為，均為連
    續犯，皆依刑法第五十六條之規定以一罪論，並均加重其刑。被告所犯上開二罪
    ，犯意各別，行為互殊，應予分論併罰。查被告前於八十六年間，因違反麻醉藥
    品管理條例案件，為台灣台中地方法院判處有期徒刑四月，如易科罰金以三百元
    折算一日確定，並於同年十月二十七日易科罰金執行完畢，有臺灣苗栗地方法院
檢察署刑案資料查註紀錄表及台灣高等法院被告全國前案紀錄表各一份在卷足憑
    ，其在有期徒刑之執行完畢後五年以內，復犯有期徒刑以上之本罪，為累犯，應
    依刑法第四十七條之規定遞加重其刑。爰審酌被告之前開素行、本件犯罪之手段
    、施用之期間及犯後坦承犯行暨施用毒品係自戕行為等一切情狀，分別量處如主
    文所示之刑並定其應執行刑。扣案之安非他命安非他命一包（毛重０．七公克）
    ，係查獲之毒品，併依毒品危害防制條例第十八條第一項前段之規定沒收銷燬之
    。至另扣案之玻璃頭吸食器二個（內含吸管三支），非專供施用毒品所用，且被
    告否認為其所有（見本院八十九年七月四日筆錄），故不另為沒收之諭知，附此
    敘明。
據上論斷，應依刑事訴訟法第二百九十九條第一項前段、毒品危害防制條例第十條第
一項、第二項、第十八條第一項前段、刑法第十一條前段、第五十六條、第四十七條
、第五十一條第五款，判決如主文。
本案經檢察官黃智勇到庭執行職務。
中      華      民      國      八十九      年      七    月    十八    日
                                      臺灣苗栗地方法院刑事庭
                                          法  官劉  興  浪
右正本證明與原本無異。
如不服本判決，應於判決送達後十日內，向本院提出上訴狀（應附繕本），上訴於臺
灣高等法院臺中分院。
                                          書記官  陳  建  分
中      華      民      國      八十九      年      七    月    十八    日
附錄論罪科刑法條
毒品危害防制條例第十條第一項：施用第一級毒品者，處六月以上五年以下有期徒刑
                              。
毒品危害防制條例第十條第二項：施用第二級毒品者，處三年以下有期徒刑。


司法院資訊處製作；財團法人民間司法改革基金會備份。
